高雄高等行政法院裁定
111年度交上字第55號
上  訴  人  鍾秀莉                                     


被 上訴 人  新北市政府交通事件裁決處

代  表  人  李忠台          
上列當事人間交通裁決事件，上訴人不服臺灣橋頭地方法院中華
民國111年4月18日110年度交字第271號行政訴訟判決，提起上訴
，本院裁定如下︰
    主  文
一、上訴駁回。
二、上訴審訴訟費用新臺幣750元由上訴人負擔。
    理  由
一、按「交通裁決事件之上訴，準用第235條……第236條之1、第2
    36條之2第1項至第3項……規定。」行政訴訟法第237條之9第2
    項定有明文。又「前項上訴或抗告，非以原裁判違背法令為
    理由，不得為之。」「對於簡易訴訟程序之裁判提起上訴或
    抗告，應於上訴或抗告理由中表明下列事由之一，提出於原
    地方法院行政訴訟庭為之：一、原裁判所違背之法令及其具
    體內容。二、依訴訟資料可認為原裁判有違背法令之具體事
    實。」「簡易訴訟程序之上訴，除第241條之1規定外，準用
    第三編規定。」「（第1項）判決不適用法規或適用不當者
    ，為違背法令。（第2項）有下列各款情形之一者，其判決
    當然違背法令：一、判決法院之組織不合法。二、依法律或
    裁判應迴避之法官參與裁判。三、行政法院於權限之有無辨
    別不當或違背專屬管轄之規定。四、當事人於訴訟未經合法
    代理或代表。五、違背言詞辯論公開之規定。六、判決不備
    理由或理由矛盾。」「上訴不合法者，最高行政法院應以裁
    定駁回之。」此觀行政訴訟第235條第2項、第236條之1、第
    236條之2第3項、第243條及第249條第1項前段規定甚明。準
    此，交通裁決事件之上訴，須以原裁判違背法令為理由，並
    應於上訴理由中表明「原判決所違背之法令及其具體內容之
    事由」或表明「依訴訟資料可認為原判決有違背法令之具體
    事實之事由」，此為上訴之合法要件，若非以原裁判違背法
    令為理由而上訴並於上訴理由中具體表明者，則屬欠缺合法
    要件，其上訴即不合法，應以裁定駁回之。
二、爭訟概要：
    上訴人於民國110年1月5日17時19分許，駕駛車牌號碼000-0
    000號自用小客車，行經高雄市六龜區台27甲線11.8K處（下
    稱系爭路段），因高雄市政府警察局六龜分局（下稱舉發機
    關）警員認其有「汽車駕駛人行車速度，超過規定之最高時
    速60公里至80公里以內（限速50公里，測速127公里，超速7
    7公里）」之交通違規，遂於110年2月8日填掣高市警交字第
    B05544493號舉發違反道路交通管理事件通知單逕行舉發。
    嗣上訴人提出申訴，經被上訴人函請舉發機關查覆後，仍認
    上訴人有上揭違規行為，乃依道路交通管理處罰條例第43條
    第1項第2款、第63條第1項、第24條暨違反道路交通管理事
    件統一裁罰基準及處理細則第41條、第43條、第44條及第67
    條規定，於110年11月22日開立新北裁催字第48-B05544493
    號違反道路交通管理事件裁決書（下稱原處分），裁處上訴
    人罰鍰新臺幣（下同）8,000元，記違規點數3點，並應參加
    道路交通安全講習。上訴人不服，提起行政訴訟，經臺灣橋
    頭地方法院以110年度交字第271號行政訴訟判決（下稱原判
    決）駁回其訴，遂提起本件上訴。
三、上訴意旨：
（一）上訴人前主張該路段速限過低不合理，原判決卻要上訴人
      向設置機關反應。被上訴人主張違規取締路段皆有公告，
      但受罰前誰會去看此路段取締之合理性？均收到罰單才有
      疑問，要向設置機關反應根本推卸之詞。
（二）系爭路段如甲證1如此寬長，員警卻選擇於甲證2警車可藏
      匿、遮擋、不明顯之地點取締。交通法規之宗旨係確保用
      路人安全，警車於明顯處取締更能讓用路人有警示作用而
      非用此達到新聞或謠言所稱罰單業績分紅制。上訴人懷疑
      舉發機關以甲證2廂型車照片函覆法院係企圖用不當照片
      達到駁回結果，用路人通過該路段均看到三菱outlander
      在此取締，兩款車之車高有別且此路段有招牌遮擋，有甲
      證3為證。
四、經核上訴人前揭上訴理由，無非重述其於原審已主張而為原
    判決所不採之理由或再為爭執原處分之適法性，並未具體指
    明原判決有何不適用法規或適用法規不當之情形，並揭示該
    法規之條項或其內容，及合於行政訴訟法第237條之9第2項
    準用第236條之2第3項、第243條第2項所列各款之具體事實
    ，自難認其對原判決之如何違背法令已有具體之指摘。依首
    揭規定及說明，其上訴為不合法，應以裁定駁回。
五、上訴審訴訟費用750元應由上訴人負擔。
六、結論：上訴不合法。　
中　　華　　民　　國　　111 　年　　6 　　月　28 　　日
             高雄高等行政法院第二庭
                         審判長法官  孫  國  禎
                               法官  林  韋  岑
                               法官  曾  宏  揚
以上正本係照原本作成。
不得抗告。
中　　華　　民　　國　　111 　年　　6 　　月　　29　　日

                             書記官　林  幸  怡